Christian Steven Valbuena Rodríguez

96

Bogotá, Colombia Cel. 3153492964 linkedin.com/in/98cv09 chrisvalrot@gmail.com

Edad: 25 años

Perfil Profesional

Ingeniero Mecatrónico creativo y dinámico, con Dos años y medio de experiencia en lenguaje de programación, manejo de base de datos, Software AutoCAD e Inventor, con actitudes basadas en la responsabilidad, respeto, cordialidad, puntualidad, con habilidades de autogestión para asumir retos. Amplia competencia comunicativa para escuchar y exponermis ideas de forma coherente, fluidez verbal y escrita, aprendizaje de forma rápida, facilidad para interactuar con las demás personas, habilidad para trabajar en equipo y analizar problemas, orientado a la obtención de resultados.

Experiencia Laboral

Freelance Developer, Bogotá, Colombia Frontend Developer, Backend Developer Junior Noviembre 2022 - Actualidad

El tiempo que he laborado como independiente he realizado diversas prácticas las cuales me han permitido reforzar mis conocimientos en la implementación de lenguajes de programación y estructuración, diseño y funcionalidad de páginas web.

BYD Motor, Bogotá, Colombia Técnico de mantenimiento

Agosto 2022 – Octubre 2022

He realizado actividades de mantenimiento preventivo cumpliendo requerimientos dados por la empresa y los clientes.

Independiente, Bogotá, Colombia

Marzo 2021 - Julio 2022

Como trabajador independiente he realizado actividades relacionadas.

- Adecuación de tableros eléctricos control y potencia.
- Auxiliar de técnico en mantenimiento de máquinas.
- Instalación y adecuación de circuitos cerrados de televisión.

Habilidades

Lenguajes de programación.

- Intermedio: JavaScript, Html5, CSS3, Python, Java.
- Básico: SCSS, C++.

FrameWorks, plataformas y herramientas.

- Intermedio: VSCode, Git.
- Básico: Apache NetBeans, GitHub Actions, React.

Bases de datos.

Básico: MySQL.

Manejo de software AutoCAD e Inventor.

- Diseño de piezas en 3D.
- Ensamblaje de piezas.

Logros

- Diseño CAD, construcción y programación de brazo robótico para realización de proceso Pick and Place.
- Diseño CAD, construcción y programación de robot móvil controlado mediante app móvil.
- Programaciones varias de PLC Festo con entorno Codesys para la realización de procesos automatizados.

Formación Académica

Ingeniero Mecatrónico, 2022

Universidad Agustiniana, Bogotá DC, Colombia.

OTROS

CS50 Web Programming with Python and JavaScript, 2023

Harvard EX

CS50 Introduction to Programming with Python, 2022

Harvard EX

Examen de inglés B2 APTIS, 2021

British Council, Bogotá DC, Colombia.

Programación lenguaje JAVA, 2021

UDEMY, Bogotá DC, Colombia

Bachiller Técnico con Especialidad en Comercio, 2016

Colegio Darío Echandia, Bogotá DC, Colombia.

REFERENCIAS A SOLICITUD